【裁判字號】    97,附民上,17
【裁判日期】    970827
【裁判案由】    損害賠償
【裁判全文】
臺灣高等法院高雄分院刑事附帶民事訴訟判決
上  訴  人    戊○○
法定代理人    丁○○
兼法定代理人  甲○○
共      同
訴訟代理人    李淑欣  律師
被上訴人      乙○○
被上訴人      丙○○
上列當事人間因損害賠償附帶民事訴訟案件，上訴人不服臺灣高
雄地方法院民國97年4 月30日第一審附帶民事訴訟判決（97年度
附民字第121 號），提起上訴，本院判決如下：
    主  文
上訴駁回。
    事實及理由
一、上訴人起訴主張：被上訴人乙○○為址設高雄市港區前鎮區
    ○○路136 之1 號「港都馬場」之實際負責人，被上訴人丙○○則為「港都馬場」之員工，負責安排教練教導客人及教
    學，均為從事業務之人。乙○○經營馬場，自應注意提供能
    保持馬場安寧之環境，避免馬匹因受到驚嚇而傷害顧客，且
    應提供性格溫和、容易受人駕馭之馬匹予前往消費之顧客，
    並應令馬場教練、員工密切注意顧客騎乘馬匹之情況，以便
    於有突發狀況時，能於第一時間採取有效之措施維護顧客生
    命、身體之安全，卻疏未注意，明知馬場採通風、非密閉空
    間設計且馬場旁設有貨櫃車停車場，馬匹在馬場內行走時，
    易因貨櫃車停車場之人員動作受到驚嚇而有奔跑等危險動作
    造成顧客受傷，仍未思防止及改進之道。嗣於民國94年3 月
    5 日下午4 時許，上訴人甲○○與其子即上訴人戊○○至「
    港都馬場」騎乘馬匹，被上訴人丙○○應注意馬場內馬匹之
    情況避免馬匹受到驚嚇，且依當時之情形並無不能注意之情
    形，竟未注意，而在馬場內協助戊○○騎乘馬匹時，因馬匹
    遭到隔壁停車場貨櫃車司機驚嚇而使戊○○遭馬匹摔落，受
    有右肱骨頸骨折之傷害。丙○○仍未注意避免馬匹再次受到
    驚嚇，而在甲○○騎乘馬匹時，因馬匹又遭停車場之司機驚
    嚇而在馬場奔跑，致甲○○自馬背上摔下，受有右側橈股、
    尺骨骨折之傷害等語，爰請求被上訴人2 人應分別連帶給付
    戊○○新臺幣（下同）50萬2,080 元、給付甲○○141 萬6,
    000 元，及均自起訴狀繕本送達之翌日起至清償日止，按週
    年利率百分之5 計算之利息，並陳明願供擔保，請准為假執
    行之宣告。
二、本件原審駁回上訴人之請求，上訴人聲明不服，求為判決(一)
    原判決廢棄；(二)被上訴人應連帶給付戊○○50萬2,080 元，
    及自起訴狀繕本送達之翌日起至清償日止，按週年利率百分
    之5 計算之利息；(三)被上訴人應連帶給付甲○○141 萬6,00
    0 元，及自起訴狀繕本送達之翌日起至清償日止，按週年利
    率百分之5 計算之利息。被上訴人則辯以：渠2 人就戊○○
    及甲○○之受傷，並無任何過失，自不負任何損害賠償之責
    等語，並均求為判決駁回上訴人之上訴。
三、按刑事訴訟諭知無罪、免訴或不受理之判決者，應以判決駁
    回原告之訴，刑事訴訟法第503 條第1 項前段定有明文。本
    件刑事訴訟部分，本院維持原審無罪判決，駁回檢察官之上
    訴（97年度上易字第482 號）。原判決依照首開規定，駁回
    上訴人提起之附帶民事訴訟，經核並無不合，上訴人上訴意
    旨，求予廢棄改判，為無理由，應予駁回。
據上論結，應依刑事訴訟法第490 條前段、第368 條，判決如主
文。
中    華    民    國    97    年    8     月    27    日
              刑事第一庭    審判長法  官  翁慶珍
                                  法  官  莊崑山
                                  法  官  徐美麗
以上正本證明與原本無異。
上訴人如不服本判決，應於收受送達後10日內向本院提出上訴狀
，但非對於刑事訴訟之判決有上訴時，不得上訴。
被上訴人不得上訴。
中    華    民    國    97    年    8     月    27    日
                                  書記官  賴梅琴


司法院資訊處製作；財團法人民間司法改革基金會備份。
